【裁判字號】    92,易,1803
【裁判日期】    921031
【裁判案由】    違反毒品危害防制條例
【裁判全文】
臺灣臺北地方法院刑事判決                        九十二年度易字第一八０三號
    公  訴  人  台灣台北地方法院檢察署檢察官
    被      告  甲○○  男  民.
右列被告因違反毒品危害防制條例案件，經檢察官提起公訴（九十二年度毒偵字第一
五五號），本院判決如左：
    主  文
甲○○施用第二級毒品，累犯，處有期徒刑玖月。扣案之第二級毒品安非他命（淨重
壹點伍捌公克）沒收併銷燬之。又持有第一級毒品，累犯，處有期徒刑肆月。扣案之
第一級毒品海洛因（淨重貳拾陸點貳壹公克）沒收併銷燬之。應執行有期徒刑壹年。
扣案之第二級毒品安非他命（淨重壹點伍捌公克）及第一級毒品海洛因（淨重貳拾陸
點貳壹公克）均沒收併銷燬之。
    事  實
一、甲○○曾於民國八十六年七月間，因違反麻醉藥品管理條例案件，經本院以八十
    五年訴字第二二九七號判決判處有期徒刑七月，於八十六年八月十八日確定；復
    於八十六年十二月間，另因犯竊盜案件，為台灣高等法院以八十六年度上易字第
    八一二四號判決判處有期徒刑一年二月確定，前開二案，經台灣高等法院裁定定
    其應執行刑有期徒刑一年七月，於八十七年八月十八日假釋出獄，假釋期間因行
    刑累進處遇縮短刑期至八十八年三月十二日屆滿，假釋期間屆滿未經撤銷假釋，
    其未執行之刑以已執行論，而於八十八年三月十二日執行完畢（甲○○以上前科
    於本件構成累犯）。
二、甲○○復因違反毒品危害防制條例案件，經本院以八十八年度毒聲字第二二四０
    號裁定送觀察勒戒，並認有繼續施用毒品之傾向，台灣台北地方法院檢察署檢察
    官向本院聲請裁定強制戒治，經本院以八十八年毒聲字第二四五二號裁定送強制
    戒治，經強制戒治交付保護管束期滿，由台灣台北地方法院檢察署檢察官於八十
    九年十月二十三日以八十九年戒毒偵字第二八七號為不起訴處分確定。嗣於九十
    年間再因違反毒品危害防制條例案件，經檢察官聲請強制戒治後提起公訴，由本
    院以九十年度毒聲字第一二五四號裁定送強制戒治，並以九十年度簡字第一七五
    一號判決判處有期徒刑六月，嗣並經確定（甲○○於後述行為時，因未到案接受
    強制戒治及執行六月有期徒刑，而為檢察官發布通緝中）。
三、甲○○於九十二年一月十三日在其台北市○○區○○街五六巷十八號住處施用第
    二級毒品安非他命（以下稱安非他命）一次，嗣由員警於九十二年一月十三日下
    午十時四十分許持本院法官簽發之搜索票至其位於台北市文山區○○○路○段二
    九號四樓之租處實施搜索，除扣得安非他命（淨重一點五九公克，取零點零一公
    克化驗，餘一點五八公克）外，並扣得第一級毒品海洛因（以下稱海洛因，淨重
    二十六點二一公克），而知甲○○在前開租處持有第一級毒品之犯行，復由警採
    集甲○○之尿液送驗，發現有安非他命陽性反應，而知甲○○施用安非他命之情
    。
四、案經臺北市政府警察局大安分局移送台灣台北地方法院檢察署檢察官偵查起訴。
    理  由
一、右揭事實三之部分，業據被告甲○○於本院審理中坦承不諱，其於查獲當日所採
    集的尿液，經送台北市立療養院以酵素免疫學分析法及薄層層析法檢測，結果呈
    安非他命陽性反應，復經台灣尖端先進生技醫藥股份有限公司以氣相層析質譜儀
    法確認檢驗，結果亦呈安非他命及甲基安非他命陽性反應，分別有台北市立療養
    院煙毒尿液檢驗報告（見偵查卷第四一頁）及台灣尖端先進生技醫藥股份有限公
    司出具濫用藥物檢驗報告（見偵查卷第六四頁）各一紙在卷可稽；又扣案之白粉
    （淨重二十六點二一公克）經送法務部調查局以化學呈色法及氣相層析質譜儀分
    析法鑑定，檢驗結果認定含有海洛因成分，有該局九十二年三月十七日調科壹字
    第０２０００５７６１號鑑定通知書一紙（見偵查卷第六九頁）在卷可證；而扣
    案之透明晶體（淨重一點五九公克，取零點零一公克化驗，餘一點五八公克）送
    台北市政府警察局以氣相層析質譜儀分析法鑑驗，結果檢出安非他命成分，有該
    局九十二年四月七日北市鑑毒字第四三號鑑驗通知書一紙（見偵查卷第六八頁）
    在卷可憑，是依(一)台北市立療養院煙毒尿液檢驗報告、台灣尖端先進生技醫藥股
    份有限公司所出具之濫用藥物檢驗報告書及(二)扣案之海洛因、安非他命等補強證
    據皆足資擔保被告於本院審理中所為之上開任意性自白具有相當程度之真實性，
    而得使本院確信被告前述自白之犯罪事實確屬真實，從而依刑事訴訟法第一百五
    十六條第一項「被告之自白，非出於強暴、脅迫、利誘、詐欺、疲勞訊問、違法
    羈押或其他不正之方法，且與事實相符者，得為證據。」及第二項「被告或共犯
    之自白，不得作為有罪判決之唯一證據，仍應調查其他必要之證據，以察其是否
    與事實相符。」規定，本院自得依被告前述自白及各該補強證據認定被告確有為
    前述犯行。且被告前因違反毒品危害防制條例案件，經本院以八十八年度毒聲字
    第二二四０號裁定送觀察勒戒，並認有繼續施用毒品之傾向，台灣台北地方法院
    檢察署檢察官向本院聲請裁定強制戒治，經本院以八十八年毒聲字第二四五二號
    裁定送強制戒治，經強制戒治交付保護管束期滿，由台灣台北地方法院檢察署檢
    察官於八十九年十月二十三日以八十九年戒毒偵字第二八七號為不起訴處分確定
    ，業據本院調閱上開案卷核閱無誤，並有上開案件相關裁定附本院卷可稽，併予
    說明。
二、核被告甲○○所為，係犯毒品危害防制條例第十條第二項之施用第二級毒品罪及
    同條例第十一條第一項之持有第一級毒品罪。其施用安非他命前後持有安非他命
    之低度行為，應為施用安非他命之高度行為所吸收，不另論罪。被告所犯施用第
    二級毒品罪及持有第一級毒品罪，犯意各別，罪名不同，應分論併罰之。又被告
    曾於八十六年七月間，因違反麻醉藥品管理條例案件，經本院以八十五年訴字第
    二二九七號判決判處有期徒刑七月，於八十六年八月十八日確定；復於八十六年
    十二月間，另因犯竊盜案件，為台灣高等法院以八十六年度上易字第八一二四號
    判決判處有期徒刑一年二月確定，前開二案，經台灣高等法院裁定定其應執行刑
    有期徒刑一年七月，於八十七年八月十八日假釋出獄，假釋期間因行刑累進處遇
    縮短刑期至八十八年三月十二日屆滿，假釋期間屆滿未經撤銷假釋，其未執行之
    刑以已執行論，而於八十八年三月十二日執行完畢，此有台灣高等法院被告全國
    前案紀錄表一份在卷可稽，並經本院調閱被告如犯罪事實欄一所述前科之案卷核
    閱無誤，有被告所犯前開案件之判決書、執行指揮書附本院卷可稽，其前受有期
    徒刑執行完畢，於五年以內再犯本件有期徒刑以上之罪，為累犯，應依刑法第四
    十七條之規定加重其刑。爰審酌被告前於八十五年七月間至八十六年七月間因連
    續施用安非他命之行為，而違反麻醉藥品管理條例案件，經本院判決判處有期徒
    刑七月確定，於八十八年三月十二日執行完畢，已如前述，其猶不知潔身自愛，
    惕勵向上，顯未能徹底認識毒品對人體之戕害而決心改過，及其智識程度、品行
    、犯罪後尚能坦承犯行，犯後態度良好等一切情狀，分別量處如主文所示之刑，
    並定其應執行之刑。
三、扣案之第一級毒品海洛因（淨重二十六點二一公克）及第二級毒品安非他命（淨
    重一點五九公克，取零點零一公克化驗，餘一點五八公克），如前所述，業經分
    別鑑驗明確為海洛因及安非他命無誤，應依毒品危害防制條第十八條第一項前段
    規定，不問屬於犯人與否，由本院諭知沒收銷燬之。
據上論斷，應依刑事訴訟法第二百九十九條第一項前段，毒品危害防制條例第十條第
二項、第十一條第一項、第十八條第一項前段，刑法第十一條、第四十七條、第五十
一條第五款、第九款、第十款，判決如主文。
本案經檢察官陳焜昇到庭執行職務。
中      華      民      國    九十二    年      十      月    三十一    日
                                      臺灣臺北地方法院刑事第九庭
                                          審判長法  官  葉建廷
                                                法  官  林鴻達
                                                法  官  林怡秀
右正本證明與原本無異。
如不服本判決，應於判決送達後十日內，向本院提出上訴狀。
                                                書記官  林義盛
中      華      民      國    九十二    年      十      月    三十一    日
附錄本案論罪科刑法條全文：
毒品危害防制條例第十條
施用第一級毒品者，處六月以上五年以下有期徒刑。
施用第二級毒品者，處三年以下有期徒刑。
毒品危害防制條例第十一條
持有第一級毒品者，處三年以下有期徒刑、拘役或新臺幣五萬元以下罰金。
持有第二級毒品者，處二年以下有期徒刑、拘役或新臺幣三萬元以下罰金。
持有專供製造或施用第一、二級毒品之器具者，處一年以下有期徒刑、拘役或新臺幣
一萬元以下罰金。
持有毒品達一定數量者，加重其刑至二分之一，其標準由行政院定之。


司法院資訊處製作；財團法人民間司法改革基金會備份。
